# 自然人以股权置换其他公司股权的相关处理

提问人：快乐的审计猪 时间：2018-06-29 17:29:12
B自然人持有乙公司的股权，现在A公司与B自然人进行股权置换，股权置换完成后，A公司持有乙公司的股权，B自然人持有A公司的股权，A、B除了股权置换之外，均没有支付其他对价。请问上述案例中，A公司应如何进行会计处理？

回答人：chenyiwei
A公司是否控制乙公司？如果控制，是作为同一控制下合并还是非同一控制下合并？

提问人：快乐的审计猪 时间：2018-07-01 12:20:37
乙公司在自然人自己创业设立的公司，在股权置换前无关联关系，实际上也是A公司对于乙公司的一种激励形式，允许自然人B以自己创业设立的公司的股权来置换其在A公司的股权

回答人：chenyiwei
“实际上也是A公司对于乙公司的一种激励形式”：A公司与乙公司和自然人B之间有关联方关系？否则为何称为”激励“？